# 同一控制下合并比较报表问题

提问人：zhxy1999 时间：2016-05-15 22:35:57
请教陈版主：自然人投资的单体企业A本年同一控制下合并自然人控制的另一单体企业B，编制比较报表时，比较期间A公司报表原来不是合并报表，可以追溯比较合并报表吗？如果是吸收合并B，应该不需追溯比较报表的，那么是否同一控制下合并的比较报表必须原来就是合并报表才能追溯呢？

回答人：chenyiwei
1 、如果是控股合并，则合并报表层面可以追溯。 2 、如果是吸收合并，且A、B均无子公司，吸收合并后A无需编制合并报表的，则其个别报表层面不就该同一控制下吸收合并事项进行追溯重述。见《讲解 2010 》P322.